臺灣臺中地方法院刑事判決　　　　　　　　　　　　九十三年度訴字第二四九八號
　　公　訴　人　臺灣臺中地方法院檢察署檢察官
　　被　　　告　甲○○
右列被告因違反毒品危害防制條例案件，經檢察官提起公訴（九十三年度毒偵字第三
二八三號），經本院合議庭裁定改依簡式審判程序審理，判決如左：
    主  文
甲○○連續施用第一級毒品，處有期徒刑壹年；又施用第二級毒品，處有期徒刑伍月
。應執行有期徒刑壹年參月。
    犯罪事實
一、甲○○前於民國八十九年間，因施用毒品案件，經本院以八十九年度毒聲字第四
    六七二號裁定送觀察、勒戒後，無繼續施用毒品之傾向，經臺灣臺中地方法院檢
    察署檢察官於八十九年八月二十四日，以八十九年度毒偵字第五二四三號為不起
    訴處分確定。於九十年間，復因施用毒品案件，經本院以九十年度毒聲字第二二
    八號裁定送觀察、勒戒後，認有繼續施用毒品之傾向，經臺灣臺中地方法院檢察
    署檢察官提起公訴，就二犯施用毒品部分，業經本院以九十年度訴字第六○六號
    就施用第一級毒品判處有期徒刑八月，就施用第二級毒品判處有期徒刑五月，定
    應執行刑為有期徒刑一年確定，並經本院以九十年度毒聲字第一一一三號裁定令
    入臺灣臺中戒治所施以強制戒治，經強制戒治滿三月後，成效經評定為合格，經
    本院以九十年度毒聲字六○六四號裁定停止戒治，所餘戒治期間，付保護管束。
    然因其於上開保護管束期間，再為施用毒品，經本院以九十年度毒聲字第六○六
    四號裁定撤銷停止戒治，令入戒治處所施以強制戒治，於九十一年七月十日強治
    戒治期滿，就三犯施用毒品部分，業經本院以九十一年度訴字第一五八號判處有
    期徒刑一年二月確定。詎仍不知悔改，基於施用第一級毒品海洛因之概括犯意，
    自九十三年六月間某日起，至同年八月一日晚上止，在臺中縣大肚鄉○○路○段
    五○六巷八七號住處等處所，以將海洛因摻入水中溶解後，以針筒注射之方式，
    約每日施用二、三次，連續施用第一級毒品海洛因多次。又另行基於施用第二級
    毒品安非他命之概括犯意，於九十三年六月間某日、同年八月一日，在上開住處
    ，以將安非他命置於玻璃吸食器內燒烤，吸其霧化氣體之方式，施用第二級毒品
    安非他命二次。嗣為警於九十三年八月二日十三時許，在上開住處查獲。
二、案經臺中縣警察局烏日分局報告臺灣臺中地方法院檢察署檢察官偵查起訴。
    理  由
一、訊據被告甲○○對右揭事實坦承不諱，且被告上開為警查獲時所採集之尿液，經
    送檢驗之結果，確呈嗎啡、甲基安非他命陽性反應，有臺中縣警察局烏日分局尿
    水編號與真實姓名對照表、中山醫學大學附設醫院藥物濫用檢測中心尿液檢驗報
    告各乙紙在卷可稽，足見被告上開自白確與事實相符。被告前於八十九年間，因
    施用毒品案件，經本院以八十九年度毒聲字第四六七二號裁定送觀察、勒戒後，
    無繼續施用毒品之傾向，經臺灣臺中地方法院檢察署檢察官於八十九年八月二十
    四日，以八十九年度毒偵字第五二四三號為不起訴處分確定。於九十年間，復因
    施用毒品案件，經本院以九十年度毒聲字第二二八號裁定送觀察、勒戒後，認有
    繼續施用毒品之傾向，經臺灣臺中地方法院檢察署檢察官提起公訴，就二犯施用
    毒品部分，業經本院以九十年度訴字第六○六號就施用第一級毒品判處有期徒刑
    八月，就施用第二級毒品判處有期徒刑五月，定應執行刑為有期徒刑一年確定，
    並經本院以九十年度毒聲字第一一一三號裁定令入臺灣臺中戒治所施以強制戒治
    ，經強制戒治滿三月後，成效經評定為合格，經本院以九十年度毒聲字六○六四
    號裁定停止戒治，所餘戒治期間，付保護管束。然因其於上開保護管束期間，再
    為施用毒品，經本院以九十年度毒聲字第六○六四號裁定撤銷停止戒治，令入戒
    治處所施以強制戒治，於九十一年七月十日強治戒治期滿，就三犯施用毒品部分
    ，業經本院以九十一年度訴字第一五八號判處有期徒刑一年二月確定，有臺灣高
    等法院被告全國前案紀錄表及臺灣臺中地方法院檢察署刑案查註紀錄表、法務部
    線上查詢刑案人犯在監所最新資料系統查詢結果各乙份在卷可憑，則被告於前案
    強制戒治執行完畢釋放後，五年內再行施用毒品。是本件事證明確，被告施用第
    一、二級毒品之犯行洵堪認定，應予依法論科。
二、查海洛因、安非他命係屬毒品危害防制條例第二條第二項第一款、第二款所稱之
    第一級、第二級毒品。核被告甲○○所為，係犯毒品危害防制條例第十條第一項
    之施用第一級毒品罪、同法第十條第二項之施用第二級毒品罪。其持有第一級毒
    品、持有第二級毒品之低度行為應為施用第一級毒品、施用第二級毒品之高度行
    為所吸收，均不另論罪。被告先後多次施用第一級毒品、先後二次施用安非他命
    之犯行，均時間緊接，所犯構成要件相同，顯係各基於概括之犯意反覆為之，屬
    連續犯，均應論以一罪，並依法各加重其刑。另檢察官雖僅就被告於九十三年八
    月一日施用第一級毒品海洛因一次，及被告於九十三年八月二日或前四日內某日
    施用安非他命一次之犯行，提起公訴，然前揭經本院論罪科刑之施用第一、二級
    毒品犯行部分，與已起訴之施用第一、二級毒品部分，各具有連續犯裁判上一罪
    之關係，為起訴效力所及，是本院自應予以審究，併此敘明。被告所犯連續施用
    第一級毒品罪與施用第二級毒品罪二罪之間，犯意各別，行為互殊，應予分論併
    罰。爰審酌被告素行非佳，前因施用毒品犯行，經觀察、勒戒，及強制戒治後，
    並經本院二次就施用毒品犯行，予以論罪科刑，已如前述，猶故態復萌，再施用
    毒品不輟，無視於毒品對於自身健康之戕害及國家對於杜絕毒品犯罪之禁令，惡
    性非輕，然被告犯後坦承犯行，尚知悔悟，態度良好等一切情狀，量處如主文所
    示之刑，並定應執行之刑，以示懲儆。
據上論斷，應依刑事訴訟法第二百七十三條之一第一項、第二百九十九條第一項前段
，毒品危害防制條例第十條第一項、第二項、第二十三條第二項，刑法第十一條、第
五十六條、第五十一條第五款，判決如主文。
中      華      民      國    九十三    年     十一     月     十二     日
                                    臺灣臺中地方法院刑事第五庭
                                        法  官  劉麗瑛
右正本證明與原本無異。
如不服本判決，應於送達後十日內向本院提出上訴狀（須附繕本），上訴於臺灣高等
法院臺中分院。
                                        書記官
中      華      民      國    九十三    年     十一     月     十二     日
附錄論罪科刑法條
毒品危害防制條例第十條
施用第一級毒品者，處六月以上五年以下有期徒刑。
施用第二級毒品者，處三年以下有期徒刑。
